【裁判字號】    94,易,1930
【裁判日期】    950713
【裁判案由】    恐嚇等
【裁判全文】
臺灣臺北地方法院刑事判決              94年度易字第1930號
公  訴  人  臺灣臺北地方法院檢察署檢察官
被      告  丁○○
            丙○○
                    （現另案在臺灣臺北監獄執行中）
上列被告等因恐嚇等案件，經檢察官提起公訴（九十四年度偵字
第一五四一五號），本院判決如下：
    主      文
丁○○意圖為自己不法之所有，而竊取他人之動產，處有期徒刑
伍月，如易科罰金，以參佰元折算壹日。
丙○○意圖為自己不法之所有，以恐嚇使人將本人之物交付，累
犯，處有期徒刑拾月，扣案0000000000號行動電話Ｓ
ＩＭ卡壹張沒收；又未經許可，持有刀械，累犯，處有期徒刑參
月，扣案如附表所示之十字弓貳支均沒收。應執行有期徒刑壹年
，扣案0000000000號行動電話ＳＩＭ卡壹張、如附表
所示之十字弓貳支均沒收。
    事      實
一、丙○○前有槍砲、傷害、賭博等前科，最近一次因施用第二
    級毒品案件，經本院於民國九十三年十一月三十日以九十三
    年度簡字第二八一二號判處有期徒刑六月，於九十四年一月
    三日確定，並於九十四年二月十五日易科罰金執行完畢。緣
    丁○○於九十四年四月十二日清晨五時許，行經臺北市○○
    區○○街五十二巷路旁，見乙○○將其平日載運保管，總價
    值約新臺幣（以下同）一百萬元之美髮器材、剪刀、假髮、
    吹風機等美容用品及帳單、名片、產品目錄、價目表、客戶
    資料等物品，放置於車牌號碼5A─1625號自用小貨車上，適
    丁○○缺錢花用，竟心生貪念，意圖為自己不法之所有，持
    身上同廠牌車輛之鑰匙插入該自小貨車車門鎖，強行轉動鎖
    頭加以破壞進入車內（毀損車鎖部分未據告訴），並發動車
    輛，竊取前開貨品得手，嗣於臺北縣新店市○○路，將前開
    物品移至其所駕駛之車牌號碼6C─0499號自用小客車後，即
    將上述小貨車停放於臺北縣新店市○○路公園後離去。丁○○竊得前揭美容用品後，因亟需門路銷贓變現，遂將贓物載
    運至其友人甲○○（業經本院通緝中，俟緝獲後另行審結）
    位於臺北縣安和路三段四十七巷五號十樓之住處，商請甲○○代為介紹買主，甲○○明知丁○○攜帶前來之物品係屬竊
    得之贓物，惟仍基於牙保贓物之犯意，允諾代為尋找買主銷
    贓，二人並言明事後就所得利益各均分一半。嗣於同年四月
    十七日，甲○○邀約有意購買之友人丙○○至其住處與丁○○洽商交易事宜，丙○○經由丁○○、甲○○之告知，已明
    知甲○○所介紹買賣之美容用品係屬丁○○所竊得、來路不
    明之贓物，詎其檢視該批貨物，發現其中包括估價單等記載
    原貨主聯絡方式之資料後，仍基於故買贓物之犯意，允應以
    丁○○所出之價格十萬元加以收購而故買之，並當場給付一
    萬元現金予丁○○，雙方約定餘款應分次於同年四月二十六
    日及五月六日各給付四萬五千元；成交後丁○○即依丙○○
    之指示，將部分贓物載運至丙○○之不知情友人廖學松位於
    臺北縣新店市○○路一七七號住處，部分贓物則運至丙○○
    新店市○○街三巷二十一號十六樓之住處存放。丙○○購得
    上開贓物後，旋並意圖為自己不法之所有，於同年四月二十
    一日上午九時許，使用其0000000000號行動電話
    按照乙○○名片及帳單上印製之電話號碼撥打予乙○○（以
    不顯示號碼方式），並以台語對乙○○恫稱：現在車子及東
    西都在我這裡，你如果不拿錢贖回去，東西跟車我都只好毀
    掉等語而加以恐嚇，乙○○心生恐懼隨即報警。數日後經多
    次電話聯繫，丙○○即要求乙○○以二十萬元將失物贖回，
    乙○○因遭竊之美容用品價值甚高，唯恐一旦果真無法取回
    ，將對自身及公司造成重大損失，為求盡量取回失物以降低
    損失，不得已始與丙○○討價還價，並要求先確認遭竊物品
    尚由對方持有中，進而依丙○○之要求先行匯款二萬元至丙○○所使用之鍾正國上海商業銀行民生分行0000000
    0000000號人頭帳戶內，惟因該帳戶已遭列為警示帳
    戶而無法匯入。約一、二日後，丙○○因未取得款項，遂持
    續撥打電話予乙○○，要求乙○○將二萬元現金放置於新店
    市○○街某公共電話上，乙○○將上情告知臺北縣政府警察
    局新店分局員警後，即一同赴約並由員警出面將二萬元放置
    於指定地點後與乙○○在一旁之車上埋伏，未久果見丙○○
    出面將現金取走，惟因乙○○要求員警先讓其取回失物，員
    警為免打草驚蛇，遂未上前逮捕。丙○○取得款項後，即囑
    咐不知情之某計程車司機將一批剪刀載運至乙○○位於木柵
    之公司，以取信之；復電話聯繫乙○○要求再付款八萬元繼
    續取回遭竊物品，乙○○即於員警陪同下，前往丙○○指定
    之新店市○○路○段八○八號旁之公墓，將警方所準備裝有
    以廢紙冒充鈔票之塑膠袋放置於丙○○指定之水泥桶內，然
    等候多時均未見丙○○出面取款。翌日，丙○○又撥打電話
    再度指示乙○○應於當晚交款，乙○○又於警方陪同下，於
    同年四月二十六日晚間八時許，攜持前揭裝有冒充鈔票之塑
    膠袋依約前往同一地點之公墓，將該塑膠袋放置於水泥桶後
    面，退至附近道路等候，由員警在現場埋伏，嗣於翌日（二
    十七日）凌晨零時許，丙○○前往取款時，當場為警逮捕查
    獲，並扣得其所有前揭用以聯絡恐嚇取財事宜之00000
    00000號行動電話ＳＩＭ卡一張。嗣經丙○○帶同警方
    分別前往其安民街住處及廖學松安泰路住處，起出乙○○遭
    竊之美容用品多批，繼而循線前往甲○○上開安和路住處查
    獲甲○○、丁○○二人，並再扣得部分美容用品（惟仍有價
    值約十餘萬元之物品迄今仍未尋回）。又丙○○早於八十年
    間某日購入如附表所示之十字弓二支（其中一支弓長七十七
    公分，弓寬六十六公分；另一支弓長七十七公分，弓寬六十
    八公分，經鑑定上述二支十字弓發射箭矢之機械性能均屬良
    好，皆具殺傷力），嗣於八十一年八月十日，明知上開十字
    弓業經內政部以八一台內警字第八一八二二八一號公告列管
    為管制刀械後，竟未依規定申請發證列管，或向警察機關申
    請價購繳銷，而仍繼續持有之，迄九十四年四月二十七日，
    為警於其前揭安民街住處搜索時一併查獲，始悉上情。
二、案經乙○○告訴及臺北縣政府警察局新店分局報請臺灣臺北
    地方法院檢察署檢察官偵查起訴。
    理      由
一、認定事實所憑之證據及理由：
    訊據被告丁○○對於前開竊取告訴人乙○○之自小貨車及車
    上裝載之美容用品，得手後委由被告甲○○代為尋覓銷贓管
    道，嗣經甲○○之介紹，以十萬元價格出售該批贓物予被告
    丙○○，並已先行收取一萬元現金等竊盜及銷贓事實，坦承
    不諱。訊之被告丙○○固坦承經被告甲○○之介紹以十萬元
    之價格向被告丁○○購買美容用品，及經警在其住處查獲十
    字弓二支等情，惟矢口否認有何故買贓物及恐嚇取財犯行，
    辯稱：伊當時僅評估認為該批美容用品價值甚高、利潤很好
    ，始決定向丁○○購買後再行轉賣，然當時不知係贓物，事
    後發現美容用品中有失主即告訴人之估價單等資料，發覺貨
    品來源可能有問題，才撥打電話與告訴人聯繫，請告訴人將
    貨品買回，但自始至終均以作生意之態度與告訴人溝通，並
    無出言恐嚇稱要將物品燒掉或毀掉等語，詎第一次與告訴人
    約定交付八萬元時即遭報警查獲，伊先前從未要求告訴人轉
    帳匯款或約定外出交付二萬元；至於伊持有之十字弓已經買
    入甚久，且未曾作為不法使用云云。經查：
  (一)被告丁○○竊盜犯行部分：
    1.被告丁○○於九十四年四月十二日清晨五時許，以自備同
      廠牌之汽車鑰匙插入告訴人停放於臺北市○○區○○街五
      十二巷路旁之車牌號碼5A─1625號自用小貨車車門鎖，強
      行轉動鎖頭加以破壞進入車內，發動引擎後將該貨車駛至
      臺北縣新店市○○路，將貨車內告訴人所放置總值計約一
      百萬元之美髮器材、剪刀、假髮、吹風機等美容用品及帳
      單、名片、產品目錄、價目表、客戶資料等物品全部搬運
      至其所駕駛之車牌號碼6C─0499號自用小客車上，並將該
      貨車棄置於新店市○○路親情公園內等竊盜事實，業據被
      告丁○○於警詢、偵查及本院審理時供承不諱，核與告訴
      人指訴失竊情節相符，並有贓物認領保管單、贓物照片、
      車牌號碼5A─1625號自用小貨車之車輛尋獲電腦輸入單在
      卷可稽（見偵卷第一二八頁、第一九四至一九七頁、第一
      三○頁）。
    2.而被告丁○○竊得上開美容用品後，即透過被告甲○○之
      牙保介紹由被告丙○○以十萬元買受，丙○○除當場給付
      一萬元現金外，並約定分別於九十四年四月二十六日及五
      月六日各給付餘款四萬五千元予丁○○，丁○○並依丙○○之指示將部分贓物載運至丙○○之不知情友人廖學松位
      於臺北縣新店市○○路一七七號住處，部分贓物則運至丙○○在新店市○○街三巷二十一號十六樓住處存放，嗣經
      警於廖學松、丙○○、甲○○前開住處分別起獲贓物等情
      ，亦分據被告丁○○、甲○○、丙○○供承在卷，核與告
      訴人指稱經警帶同前往被告家中起出贓物之情節相符，復
      據證人廖學松於警詢時證稱丙○○將物品放置於其住處房
      間內，伊不知係贓物等語明確（見偵卷第一二七頁），並
      有扣押物品目錄表及起贓照片在卷足考（見偵卷第一七三
      、一八二、一八八頁、第二○八至二一五頁）。是被告丁○○前開竊盜事實足認明確，自應依法論科。
  (二)被告丙○○故買贓物、恐嚇取財及持有十字弓犯行部分：
    1.被告丙○○雖辯稱經甲○○介紹向丁○○購買本件美容用
      品時，尚不知係屬贓物，事後自貨物中發現失主之估價單
      ，始知東西有問題云云，而否認有購買贓物之認識。然查
      ，被告丙○○明知為贓物而故買之事實，業據同案被告丁○○於本院以證人身分證稱：我偷到東西之後不知道如何
      處理，就打電話告知甲○○，他請我將東西載去他家放置
      ，並答應幫我處理該批贓物，數日後甲○○打電話告知說
      他有朋友有意購買並約我過去，我依約到場時甲○○及丙○○均在場，他們都知道是贓物，丙○○叫我出個價，我
      就出價十萬元，丙○○當場交付現金一萬元給我，約定在
      （四月）二十六日付我四萬五千元，隔月的六日付尾款四
      萬五千元。貨物中有貨主的估價單及價目表，當天在談的
      時候有拿出來，丙○○看見後還問我估價單上寫的是不是
      就是貨主、上面的電話是否為失主的電話，我擔心他向對
      方恐嚇，還告訴他不可以打電話去找對方，丙○○有向我
      保證他不會這樣做，他會印名片去賣這些東西，我才放心
      ，就把這些單據一併交給丙○○，我和甲○○都跟他提到
      要遵守約定，不可以再去找失主等語綦詳（見本院卷第九
      四至九六頁），核與同案被告甲○○於警詢及偵查時陳稱
      ：「（為何丁○○委託你找買主？）他跟我說是竊盜而來
      ，找不到買家所以請我幫他尋找。」、「（丙○○是否知
      道該批美髮用品是竊盜而來之贓物？）丁○○有跟丙○○
      提過，所以他也知情。」、「‧‧‧我有告訴丙○○，叫
      他不能這樣做（指以估價單電話恐嚇被害人要求金錢）」
      等語相符（見偵卷第一四八至一四九頁、第二三八頁）。
      足見被告丙○○前往甲○○住處交易時，被告甲○○、丁○○均已明確告知該批美容用品係屬贓物之事實。而前揭
      丁○○竊得之贓物其價值約一百萬元一節，已據告訴人陳
      明在卷（見本院卷第一一○頁反面），參以被告丙○○亦
      自承：我做過美術燈生意，甲○○打電話告訴我要賣我一
      批貨，我去甲○○他家，現場有一本價目表，裡面有編號
      、品名及序號，丁○○表示要以十萬元賣給我，我看了一
      下貨品，確認裡面的剪刀是日本進口的專業用美髮剪刀，
      市價一把就要一萬多元，一箱裡面就有將近一百支，我判
      斷光是剪刀的價格就有一百多萬元，覺得利潤很好，所以
      就決定要買下來等語（見本院卷第九六頁），足徵被告丙○○經當場察看貨品之內容，已確認評估該批貨物價值至
      少有上百萬元之譜，可謂價值匪淺，然有意轉手之賣主丁○○竟僅以與貨物價值相去甚多之十萬元作為其出售價格
      ，顯然與一般正常出售貨品之情形及日常生活經驗法則有
      違，足見被告丙○○對於該批貨物係以不法方式取得之事
      實，主觀上應有所知悉認識，詎仍允諾以十萬元之價格收
      購買下，自屬故買贓物之行為無訛。被告丙○○辯稱購買
      當時不知係贓物，事後發現貨主資料才知道東西來源有問
      題云云，核與前揭客觀事證不合，不足採信，其故買贓物
      之犯行甚為明確。
    2.被告丙○○雖又辯稱：伊僅打電話向告訴人說東西很可惜
      ，請告訴人將貨物買回，並無出言恐嚇或表示要將貨品燒
      掉或毀掉，未料第一次與告訴人約定交款八萬元時即遭報
      警查獲云云。惟證人乙○○對此證稱：車子連同車上貨物
      遭竊後，後來有人打電話來用台語跟我說：我對這種東西
      也不內行，你如果不拿錢買回去，東西跟車我都只好毀掉
      ；我馬上報警，大約隔四、五天後經過多次電話聯繫才確
      定要我匯款，對方一開始說要二十萬取回東西，因為車上
      貨物有些是我個人的，有些是公司的，如果不將東西找回
      ，我個人要負擔全部損失，所以急著要把東西取回，我要
      求先確定東西在他那裡，經過討價還價，他就要我先匯二
      萬元，結果對方帳戶被凍結匯不進去，過一、兩天對方打
      電話來說錢沒有收到，我告訴他帳戶匯不進去，這次就約
      在外面交款，我跟對方約好地點後就告知復興派出所的警
      員，由警員出面將二萬元放到對方指定的公共電話上，後
      來有一名男子前來取款，那次因為我有要求警方讓我先拿
      回東西，所以這筆二萬元就放在該處先讓對方拿走，警察
      和我都在車上觀看錢被拿走的情形，因為錢是放在塑膠袋
      內置於指定的壁掛式電話上面，如果不是約定好的人，不
      可能走到電話機那裡就直接拿走東西，所以判斷直接拿走
      錢的該名男子就是跟我通電話的對象，對方後來叫一部計
      程車將一批剪刀送到我木柵的公司；一、二天後又接到對
      方電話，繼續跟我要錢，說他會再把一部分東西還我，並
      跟我約在安坑那裡付款八萬元，我與對方約好並通知警察
      後，由我在警察陪同下，持警方提供以紙及雜物冒充之贖
      款前往指定地點放置於指定的公墓水泥桶內，但等候許久
      均未見有人取款。第二天又接到電話再度約定當晚交款，
      我又與警察一起前往，並依對方指示把裝有紙及雜物冒充
      贖款的塑膠袋放在水泥桶後面，退到路旁去等，由警察留
      在現場埋伏處理，後來警察就抓到被告丙○○，並叫我到
      被告家中指認失竊物品。本件從頭到尾都是同一人與我聯
      繫，聲音聽起來就跟在庭被告丙○○一樣等語明確（見本
      院卷第一一○至一一三頁、第一五二至一五三頁），並有
      被告丙○○自承為其所有用以撥打予告訴人聯繫交款事宜
      之0000000000號行動電話ＳＩＭ卡一張扣案足
      憑，及該電話通聯紀錄、現場取款及逮捕情形之照片在卷
      可參（見偵卷第六至一○八頁、第二○四至二○七頁）。
      又依告訴人陳稱：「對方當時是用台語跟我說：我對這種
      東西也不內行，你如果不拿錢買回去，東西跟車我都只好
      毀掉。」、「（對方當時有無告訴你要用何方法毀掉車子
      及貨物？）沒有，他只是說要毀掉而已。」等語（見本院
      卷第一一一頁反面），足認被告係要求告訴人付款取回失
      竊物品，否則將予以毀掉，其以預告將施加惡害於告訴人
      財產之方式，要求告訴人付款，自屬恐嚇取財行為明確。
      被告丙○○辯稱僅與告訴人協議將東西買回，並無恐嚇云
      云，核屬卸責之詞，難以採信。公訴意旨雖認被告係對告
      訴人恐嚇稱「要將車子及貨物『燒毀』」，而尚與告訴人
      指證及本院認定之恐嚇內容略有些微出入，惟對於被告恐
      嚇之舉仍不生任何影響。再者，本件參酌告訴人陳稱：我
      當時急著想把東西找回來，如果找不回來，我要負擔全部
      的損失；因為當時對方跟我說如果不拿錢，東西及車子都
      會被毀掉，我擔心失竊東西找不回來，所以還是付了二萬
      元，看看能拿回多少東西就算多少等語（見本院卷第一一
      一頁正反面、第一五三頁正反面），足徵告訴人雖係基於
      取回貨物、減少損失之目的而交付二萬元，惟其款項交付
      之原因實係源於被告丙○○對其失竊財物將有不利舉動之
      恫嚇言語，自屬合於恐嚇取財罪之要件無訛。被告丙○○
      於警詢時坦承有打電話要求告訴人付款，因指定之鍾正國
      人頭帳戶無法使用，故曾命告訴人將二萬元放置於新店市
      ○○街某公共電話上，並於前往取款後叫計程車將部分貨
      物送回歸還（見偵卷第一三四至一三五頁），於偵訊時亦
      供稱要求告訴人匯款未果後前往公共電話取走二萬元之事
      實（見偵卷第二三九、二四○頁），惟於本院審理時翻異
      前詞，辯稱未取得二萬元，當日第一次約定交付八萬元時
      即遭查獲云云，所述反覆不一，尚難以採憑。綜上所述，
      被告丙○○前揭恐嚇取財之犯行，亦至為明確。
    3.查被告丙○○於八十年間某日，在不詳地點購入十字弓二
      支，嗣於九十四年四月二十七日為警在其安民街住處一併
      搜索查獲等事實，業據被告丙○○坦承不諱，並有扣押物
      品目錄表在卷可按。經將該十字弓二支送請臺北市政府警
      察局鑑定結果，認送鑑十字弓二支，編號Ａ者弓長七十七
      公分，弓寬六十六公分，編號Ｂ者弓長七十七公分，弓寬
      六十八公分，其發射箭矢之機械性能均良好，均符合管制
      刀械之圖例及說明要件，認定均屬槍砲彈藥刀械管制條例
      所管制之刀械，有該局九十四年六月六日北市警保字第○
      九四三五九三二八○○號函一紙在卷可考（見偵卷第三頁
      ）。又內政部依據槍砲彈藥刀械管制條例之規定，於七十
      二年十一月十一日以七二台內警字第一九二一一八號公告
      管制之刀械時，雖尚未包括「十字弓」，惟於八十一年八
      月十日以八一台內警字第八一八二二八一號公告時，業已
      將「十字弓」列入依法管制之刀械，此有內政部警政署九
      十五年一月十九日警署保字第○九五○○一七九○三號函
      及檢附之前揭公告、管制刀械圖例及說明影本在卷可考（
      見本院卷第五一至六一頁）。是縱依被告丙○○所辯其係
      在距今十餘年即管制前購入上開十字弓（見偵卷第二四○
      頁、本院卷第八十頁反面），惟嗣後內政部於八十一年八
      月十一日將十字弓列為管制刀械後，依法即不得任意持有
      ，然被告丙○○自承：我沒有向警察局申報（見本院卷第
      八十頁反面），亦未依法自首報繳，而仍非法持有至遭查
      獲時為止，自難解免其未經許可持有刀械之罪責。其此部
      分犯行亦屬明確，應依法論科。
二、論罪科刑之法律適用：
  (一)查被告二人行為後，刑法業於九十四年二月二日修正公布，
    且依刑法施行法第十條之一規定，已於九十五年七月一日生
    效施行，關於刑法變更後之新舊法律適用問題，均應依修正
    後刑法第二條第一項：「行為後法律有變更者，適用行為時
    之法律。但行為後之法律有利於行為人者，適用最有利於行
    為人之法律」之規定，以為決定。按刑法第三百二十條第一
    項普通竊盜罪其法定刑得科銀元五百元以下罰金，第三百四
    十九條第二項之故買贓物罪其法定刑得科或併科銀元一千元
    以下罰金，第三百四十六條第一項恐嚇取財罪其法定刑得併
    科銀元一千元以下罰金，依被告二人行為時之刑罰法律，即
    罰金罰鍰提高標準條例第一條前段規定之提高倍數十倍及修
    正前刑法第三十三條第五款規定之罰金最低額為一元計算，
    前揭普通竊盜罪其法定刑得科銀元一元即新臺幣三元以上、
    銀元五千元即新臺幣一萬五千元以下罰金；故買贓物罪其法
    定刑得科或併科銀元一元即新臺幣三元以上、銀元一萬元即
    新臺幣三萬元以下罰鍰；恐嚇取財罪其法定刑得併科銀元一
    元即新臺幣三元以上、銀元一萬元即新臺幣三萬元以下罰金
    。惟依據被告行為後之修正增訂刑法施行法第一條之一：「
    中華民國九十四年一月七日刑法修正施行後，刑法分則編所
    定罰金之貨幣單位為新臺幣。九十四年一月七日刑法修正時
    ，刑法分則編未修正之條文定有罰金者，自九十四年一月七
    日刑法修正施行後，就其所定數額提高為三十倍。但七十二
    年六月二十六日至九十四年一月七日新增或修正之條文，就
    其所定數額提高為三倍」，及刑法第三十三條第五款修正為
    ：「主刑之種類如下：五、罰金：新臺幣一千元以上，以百
    元計算之」等規定，上開各刑法分則之條文其法定罰金刑之
    最高額雖未有變動，惟最低額均已提高為新臺幣一千元以上
    。從而經比較上述修正前、後之刑罰法律，認適用被告二人
    行為時之前揭修正前刑罰法律，對被告等並無不利之情形，
    自應依刑法第二條第一項前段規定加以適用。
  (二)按槍砲彈藥刀械管制條例所規定之寄藏與持有，均係將物置
    於自己實力支配之下，僅「寄藏」必先有他人之持有行為，
    而後始為之受寄代藏而已，「寄藏」之受人委託代為保管，
    其保管之本身所為之「持有」，係「寄藏」之當然結果，法
    律上固宜僅就「寄藏」行為為包括之評價，不應另就「持有
    」予以論罪，惟單純之「持有」，則不包括「寄藏」。次按
    未經許可持有槍、彈，其持有之繼續，為行為之繼續，亦即
    一經持有槍、彈，罪已成立，但其完結須繼續至持有行為終
    了時為止；持有行為繼續中，法律縱有變更，但其行為既繼
    續實施至新法施行以後，自無行為後法律變更而須比較新舊
    法之可言（最高法院八十八年臺上字第七○一二號、九十年
    臺上字第四七七三號判決意旨參照）。查被告丙○○於八十
    年間某日購入前揭十字弓，嗣於八十一年八月十日內政部將
    十字弓列為管制刀械後，仍未自首報繳而未經許可持有之，
    其非法持有行為開始後，槍砲彈藥刀械管制條例關於未經許
    可製造、販賣、持有或意圖販賣而陳列刀械之規定雖經數次
    修正，惟被告丙○○之持有行為係繼續至九十四年四月二十
    七日為警查獲時為止而完結，其持有犯行自應適用現行槍砲
    彈藥刀械管制條例第十四條第三項「未經許可，持有或意圖
    販賣而陳列刀械者，處一年以下有期徒刑、拘役或新臺幣五
    十萬元以下罰金」之處罰規定論處，尚無比較新舊法之問題
    ，合先敘明。
  (三)核被告丁○○所為，係犯修正前刑法第三百二十條第一項之
    普通竊盜罪。爰審酌被告丁○○因缺錢花用，即率爾下手行
    竊之犯罪動機、目的、手段，所竊取之被害人財物價值高達
    百萬元，對於他人財產法益之侵害程度甚鉅，實應從重量刑
    嚴懲，惟慮及告訴人事後已具領尋回大部分贓物，實際損失
    約十餘萬元，且被告丁○○前未曾受任何刑之宣告，有臺灣
    高等法院被告前案紀錄表在卷可稽，犯後復始終坦承犯行、
    態度良好等一切情狀，量處有期徒刑五月，以示警懲。又按
    被告丁○○行為時之刑法第四十一條第一項前段係規定：「
    犯最重本刑為五年以下有期徒刑以下之刑之罪，而受六個月
    以下有期徒刑或拘役之宣告，因身體、教育、職業、家庭之
    關係或其他正當事由，執行顯有困難者，得以一元以上三元
    以下折算一日，易科罰金。」而斯時易科罰金之折算標準，
    依修正前罰金罰鍰提高標準條例第二條（該條規定亦配合於
    九十五年五月十七日修正刪除，並自九十五年七月一日施行
    ）規定，係就其原定數額提高為一百倍折算一日，則適用舊
    法之結果，本件宣告刑之易科罰金折算標準，應以銀元三百
    元即新臺幣九百元折算一日。惟九十四年二月二日修正公布
    、九十五年七月一日施行之刑法第四十一條第一項前段則規
    定：「犯最重本刑為五年以下有期徒刑以下之刑之罪，而受
    六個月以下有期徒刑或拘役之宣告者，得以新臺幣一千元、
    二千元或三千元折算一日，易科罰金。」比較修正前、後之
    易科罰金折算標準，認適用被告丁○○行為時即修正公布前
    之舊法規定，對被告並無不利，應依刑法第二條第一項前段
    規定，適用修正前刑法第四十一條第一項前段、修正前罰金
    罰鍰提高標準條例第二條規定，就被告丁○○前開所宣告之
    有期徒刑，諭知以銀元三百元即新臺幣九百元折算一日之易
    科罰金折算標準。
  (四)核被告丙○○所為，係犯修正前刑法第三百四十九條第二項
    之故買贓物罪、修正前刑法第三百四十六條第一項之恐嚇取
    財罪，及槍砲彈藥刀械管制條例第十四條第三項之未經許可
    持有刀械罪（起訴書誤載為第六條，惟經公訴人當庭更正，
    見本院卷第一五二頁）。被告丙○○行為後，刑法第五十五
    條關於牽連犯之規定業已刪除生效施行，依刑法第二條第一
    項規定比較結果，認適用被告丙○○行為時之修正前刑法第
    五十五條牽連犯之規定，對其並無不利之情形，自仍應予以
    適用。是被告丙○○故買贓物後，復以該贓物中之資料向告
    訴人恐嚇取財，其所犯刑法故買贓物罪與恐嚇取財罪，二罪
    間有方法目的之牽連犯關係，應依修正前牽連犯之規定，從
    一重之刑法第三百四十六條第一項恐嚇取財罪處斷。至被告
    丙○○所犯前揭恐嚇取財罪與未經許可持有刀械罪，其犯意
    各別、行為不同，應予分論併罰。查被告丙○○前有槍砲、
    傷害、賭博等前科，最近一次因施用第二級毒品案件，經本
    院於九十三年十一月三十日以九十三年度簡字第二八一二號
    判處有期徒刑六月，於九十四年一月三日確定，並於九十四
    年二月十五日易科罰金執行完畢，有臺灣高等法院被告前案
    紀錄表在卷可按。其受前開徒刑之執行完畢後，五年以內因
    故意再犯本件有期徒刑以上之恐嚇取財、持有刀械二罪，不
    論依修正前之刑法第四十七條，或修正後之刑法第四十七條
    第一項之規定，均構成累犯，且對被告而言並無有利或不利
    之情形，自不生新舊法比較之問題，應逕依修正前之刑法第
    四十七條規定，論以累犯，並依法加重其刑。爰審酌被告丙○○曾有槍砲、傷害、賭博等多項前科，有臺灣高等法院被
    告前案紀錄表附卷可考，足見其素行不佳，其向被告丁○○
    買受贓物後，復對被害人恐嚇取財、造成二度傷害，所為破
    壞社會治安，然犯後矢口否認犯行、態度不佳，暨其犯罪之
    動機、目的、手段等一切情狀，就其所犯從一重處斷之恐嚇
    取財罪量處有期徒刑十月，就其所犯未經許可持有刀械罪量
    處有期徒刑三月。又被告丙○○行為後，刑法第五十一條亦
    於九十五年七月一日修正施行，修正前刑法第五十一條規定
    ：「數罪併罰，分別宣告其罪之刑，依左列各款定其應執行
    者：五、宣告多數有期徒刑者，於各刑中之最長期以上，各
    刑合併之刑期以下，定其刑期。但不得逾二十年。」修正後
    同條款則規定：「宣告多數有期徒刑者，於各刑中之最長期
    以上，各刑合併之刑期以下，定其刑期。但不得逾三十年。
    」經比較結果，適用被告丙○○行為時即修正前之刑法第五
    十一條第五款規定，對被告並無不利之情形，應依刑法第二
    條第一項前段規定，就被告丙○○所犯上開恐嚇取財罪、未
    經許可持有刀械罪之二罪，適用修正前之刑法規定，定其應
    執行刑為有期徒刑一年。
  (五)扣案之0000000000號行動電話ＳＩＭ卡一張，係
    被告丙○○所有用以撥打予告訴人所用之物，業據其供承在
    卷（見本院卷第一五五頁），自屬供犯罪所用之物，爰依刑
    法第三十八條第一項第二款規定沒收。另扣案如附表所示之
    十字弓二支，均屬經公告管制之刀械（詳如附表所示），依
    槍砲彈藥刀械管制條例第四條第一項第三款及第五條規定，
    非經許可不得製造、販賣、運輸、轉讓、出租、出借、持有
    、寄藏或陳列，自屬違禁物，均應依刑法第三十八條第一項
    第一款規定宣告沒收。至刑法九十四年二月二日修正時雖於
    第三十八條第一項第三款增列「因犯罪所生之物」亦得宣告
    沒收之規定，惟與本件係依同條第一項第一款、第二款規定
    所為沒收之諭知無關且不生影響，於本件尚不生比較新舊法
    之問題，附此敘明。
三、據上論斷，應依刑事訴訟法第二百九十九條第一項前段，槍
    砲彈藥刀械管制條例第十四條第三項，刑法第十一條前段、
    第二條第一項前段，第三百二十條第一項、第三百四十九條
    第二項、第三百四十六條第一項，修正前刑法第五十五條、
    第四十七條、第五十一條第五款、第四十一條第一項前段、
    第三十八條第一項第一款、第二款，罰金罰鍰提高標準條例
    第一條前段，修正前罰金罰鍰提高標準條例第二條，現行法
    規所定貨幣單位折算新臺幣條例第二條，判決如主文。
本案經檢察官黃美嘉到庭執行職務。
中    華    民    國    95    年    7     月    13    日
                  刑事第十一庭  審判長法  官  劉方慈
                                      法  官  鍾淑慧
                                      法  官  林庚棟
以上正本證明與原本無異。
如不服本判決應於送達後十日內向本院提出上訴狀。
                                      書記官  殷玉芬
中    華    民    國    95    年    7     月    17    日
附表：
┌───────┬──┬─────────────────────────┐
│應沒收之物名稱│數量│        備                              註        │
├───────┼──┼─────────────────────────┤
│十字弓        │貳支│經編號為Ａ、Ｂ，編號Ａ弓長七十七公分，弓寬六十六公│
│              │    │分，編號Ｂ弓長七十七公分，弓寬六十八公分，上開二支│
│              │    │十字弓發射箭矢之機械性能均良好，符合管制刀械之圖例│
│              │    │及說明要件，均屬槍砲彈藥刀械管制條例所管制之刀械。│
└───────┴──┴─────────────────────────┘
附錄本案論罪科刑法條全文
中華民國刑法第三百二十條：
意圖為自己或第三人不法之所有，而竊取他人之動產者，為竊盜
罪，處五年以下有期徒刑、拘役或五百元以下罰金。
意圖為自己或第三人不法之利益，而竊佔他人之不動產者，依前
項之規定處斷。
前二項之未遂犯罰之。
中華民國刑法第三百四十六條：
意圖為自己或第三人不法之所有，以恐嚇使人將本人或第三人之
物交付者，處六月以上五年以下有期徒刑，得併科一千元以下罰
金。
以前項方法得財產上不法之利益，或使第三人得之者，亦同。
前二項之未遂犯罰之。
中華民國刑法第三百四十九條：
收受贓物者，處三年以下有期徒刑、拘役或五百元以下罰金。
搬運、寄藏、故買贓物或為牙保者，處五年以下有期徒刑、拘役
或科或併科一千元以下罰金。
因贓物變得之財物，以贓物論。
槍砲彈藥刀械管制條例第十四條：
未經許可，製造、販賣或運輸刀械者，處三年以下有期徒刑，併
科新台幣一百萬元以下罰金。
意圖供自己或他人犯罪之用，而犯前項之罪者，處六月以上五年
以下有期徒刑，併科新台幣三百萬元以下罰金。
未經許可，持有或意圖販賣而陳列刀械者，處一年以下有期徒刑
、拘役或新台幣五十萬元以下罰金。
第一項及第二項之未遂犯罰之。


司法院資訊處製作；財團法人民間司法改革基金會備份。
